臺灣臺中地方法院民事判決　九十二年度簡上字第一九九號
　　上　訴　人
　　即反訴被上訴人　丙○○○
　　訴訟代理人　　　黃孝逸
　　上　訴　人
　　即反訴被上訴人　甲○○○　.
　　訴訟代理人　　　朱原生　　.
　　被上訴人
　　即反訴上訴人　　乙○○　　.
右當事人間請求損害賠償事件，上訴人及反訴上訴人對於中華民國九十二年三月三十
一日本院豐原簡易庭九十一年度豐簡字第七五八號第一審判決，分別提起上訴，本院
於民國九十二年十二月十九日辯論終結，判決如左：
    主      文
上訴（含擴張聲明部分）及反訴上訴均駁回。
第二審上訴費用（含擴張聲明費用）由上訴人負擔；反訴上訴費用由反訴上訴人負擔
。
    事      實
壹、本訴部分：
甲、上訴人方面：
  一、聲明：(一)原判決不利於上訴人等之部分廢棄。
  (二)右廢棄部分，被上訴人應給付上訴人丙○○○新台幣（下同）二十八萬六千六百
    九十元；應給付上訴人甲○○○三十三萬零一百八十元，暨均自民國（下同）九
    十一年十二月三日起至清償日止，按年息百分之五計算之利息。
  二、陳述：除與原判決記載相同者，茲引用之外，補稱：
    (一)被上訴人所有坐落台中縣東勢鎮○○○段上校栗埔小段八十地號土地，係屬低
      窪沼澤地不適果樹生長，原種植茭白筍，被上訴人為填該沼澤地，分別於八十
      八年七月、八十八年九月、八十九年三月間多次盜挖上訴人黃朱鴦秀所有坐落
      同小段八二地號、上訴人甲○○○所有坐落同小段八二之四地號土地上之田埂
      及灌溉溝渠，將取得之砂石充填其地，不僅掘斷上訴人所設置之地牛鐵線，並
      因而致上訴人所有土地上之梨棚傾斜，併於八十九年十一月十五日以後陸續發
      生如地基鬆動，尤以九十一年春節間大雨來襲後為甚，造成坍塌阻擋水流，以
      致果樹泡水淹死。
    (二)依上訴人於八十九年十一月十五日向臺灣台中地方法院檢察署具狀聲請再議所
      附之相片所攝情形及說明，其中部分相片並未顯示果園荒蕪之情形，為原審所
      認定，然就九十年四月二十五日臺灣台中地方法院檢察署八十九年度偵續字第
      二四六號案卷所附照片，原審卻認定上訴人之果園顯示已荒蕪甚久，前後矛盾
      ，顯有未當。查上訴人因八十八年九二一大地震背部壓傷住院療養，當時災區
      雇工不易，疏於管理，以致雜草叢生，但上訴人之果樹現仍種有果樹，此由原
      審法官現場勘驗時，曾當場詰問被上訴人「為何被上訴人與上訴人之果梨不同
      」等語，並令在場東勢鎮公所農業課人員估價核算修復鐵線棚架、重新整地、
      重栽果樹之一切費用得知，絕非原審所謂果園已荒蕪甚久之景象。
    (三)查上訴人所受損害及額外支出費用包括土地重整、果樹重種及損害期間零收成
      之部分，其中關於上訴人丙○○○之部分計二十八萬六千九百九十元（淨收益
      為十二萬七千二百九十元，加上棚架設置費十五萬九千七百元），關於上訴人
      甲○○○之部分計三十三萬零一百八十元（淨收益為十二萬七千九百八十元、
      棚架設置費十五萬六千四百元、梨苗栽種成本七千八百元及包括抽水馬達、管
      線、電費等引水費用共三萬八千元）。上訴人原起訴主張被上訴人應分別給付
      上訴人丙○○○、甲○○○各五萬元，今爰依民事訴訟法第四百四十六條第一
      項但書之規定，就上訴人上開實際損失數額追加請求賠償數額。
    (四)茲因被上訴人之侵權行為所造成損害仍繼續發生，上訴人於八十九年間實無從
      知悉實際受損情形，自無法行使侵權行為損害賠償請求權，故消滅時效之起算
      應俟損害之程度底定知悉後即九十一年春節起算，故上訴人之侵權行為損害賠
      償請求權之時效尚未完成。退步言之，縱認時效已完成，惟上訴人甲○○○請
      求重新整地及重種果苗之賠償金為十萬元，實際發生於九十一年春節大雨淹水
      所生地基鬆動之損害，從而，就此部分之損害賠償請求，並未罹於時效。
  三、證據：除援引原審所提之證據外，另提出東勢鎮公所估價單影本乙份、東勢鎮
      農會附設農民醫院診斷證明書正本乙份、庭呈九十年及九十一年間照片十七幀
      為證。
乙、被上訴人方面：
  一、聲明：駁回上訴。
  二、陳述：除與原判決記載相同者，茲引用之外，補稱：
    (一)本院九十年度豐簡字第四二一號簡易判決援引八十九年度偵續字第二四六號檢
      察官聲請簡易判決處決書之記載，認定被上訴人確有毀損上訴人地牛鐵線，惟
      查，按理排水溝內不會有上訴人所設置之地牛鐵線，且被上訴人亦不可能得知
      排水溝內有上訴人所設置之地牛鐵線，則被上訴人僱請挖土機挖出排水溝內之
      土石以疏浚水流，絕無所謂毀損之不確定故意；排水溝係位於國有土地上，而
      非位於上訴人所有之土地上，無所謂應事先告知上訴人之理；另參照本院檢察
      署八十九年度偵字第七九二六號檢察官不起訴處分書記載「足見係因工人於挖
      掘水溝時不慎致地牛鬆動、梨棚傾斜」等語，足以確定並無地牛鐵線「斷裂」
      情事，故前開判決暨簡易判決處刑書之認定，容有違誤。準此，被上訴人否認
      有毀損上訴人所設置之梨棚水泥及地牛鐵線，上訴人亦未具體指出其設置於「
      何位置」之「何條」地牛線斷裂、「何位置」之「何根或何幾條」梨柵柱傾倒
      、「何筆」土地之「何年月日」之雨水造成積水，及回復其原狀所需工程及費
      用之詳細細目，且未舉證以實其說，尤其，上訴人所有毗鄰排水溝之土地，多
      年來均是雜草叢生，並無重新整地再種新株梨苗之情事，故上訴人之請求確無
      理由。
    (二)退步言之，上訴人所設置之地牛鐵線，若真有斷裂情事，則其原因應是該地牛
      鐵線埋於未經登記之國有土地內，因臨接排水溝旁，歷經九二一大地震併後幾
      場大雨，因天災之強力所造成，而非被上訴人雇請挖土機挖出水溝內堆積之土
      石時將之挖斷所致，蓋水溝原即設置於未登記之國有土地上，不可能挖到上訴
      人所有之土地，此可由台中縣東勢地政事務所二份複丈成果圖顯示挖土機挖掘
      水溝之位置係在國有土地上、距離上訴人所有土地有一公尺左右寬，前開不起
      訴處分書上記載「本件經台中縣東勢地政事務所測量結果，前開產業道路及被
      告挖掘之排水溝是在未登記之土地上」等語，加以挖土機停止作業當時，上訴
      人同時請警察到場處理但未受理上訴人之報案等情可稽。
    (三)被上訴人是地震完，而且請水利工作站測水平線後才開始挖。而護岸塌下來，
      是因為下大雨才塌下來，不是因為被上訴人挖太深才塌下來。
    (四)縱認上訴人所主張侵權行為損害賠償之請求有理由，然被上訴人係於八十八年
      九二一地震後始開挖排水溝，上訴人所言損害之時間亦係八十九年間，距今已
      逾二年時效期間，被上訴人爰為時效完成之抗辯。
  三、證據：除援引原審所提之證據外，並聲請傳訊證人劉永源。
貳、反訴部分：
甲、反訴上訴人部分：
  一、聲明：(一)原判決不利於反訴上訴人之部分廢棄。(二)右廢棄部分，反訴被上訴人
      應連帶給付反訴上訴人五十萬元，及自反訴狀繕本送達之翌日起至清償日止，
      按年息百分之五計算之利息。
  二、陳述：除與原判決記載相同者，茲引用之外，補稱：
    (一)原台中縣東勢鎮○○○段上校栗埔小段地區○○○○○路及陸路，反訴被上訴
      人不滿水路貫穿其所有坐落同小段第八二地號、第八二之四地號土地中間，擅
      將該自然水路予以阻塞，進而竊佔使用原有水路之土地。八十八年九二一大地
      震後，因道路坍塌，致路旁之排水溝堆滿土石，使得大量雨水無法經由原自然
      水路及排水溝排至河流，造成反訴上訴人之住宅及梨田嚴重積水，反訴上訴人
      於是自行雇用挖土機欲挖出排水溝堆積之土石，未料，竟遭反訴被上訴人阻擋
      ，此外，反訴被上訴人亦阻擋台灣省台中農田水利會整修排水溝之施工，從而
      ，積水無法排出，反訴上訴人種植之八十株梨樹樹根因長期浸泡水中而腐爛死
      亡，反訴上訴人遂依民法第一百八十四條規定向反訴被上訴人請求侵權行為損
      害賠償。
    (二)反訴上訴人梨田內八十株八年生之梨樹，一株八年生之梨樹價值約一萬六千元
      ，八十株合計約一百二十八萬元。每株梨樹每年收成約一百公斤，八十株每年
      合計收成八千公斤。東勢果菜市場八十九年、九十年、九十一年豐水梨每公斤
      平均價格依序為五七點六、六六點二、六五點五元，茲以五七點六元計算，則
      八十株梨樹一年之收成價格為四十六萬零八十元，反訴上訴人爰為五十萬元部
      分之請求，其餘部分仍保留請求權。
  三、證據：援引原審提出之證據外，另補提現場照片十七幀。
乙、反訴被上訴人部分：
  一、聲明：反訴之上訴駁回。
  二、陳述：除與原判決記載相同者，茲引用之外，補稱：
    (一)查原台中縣東勢鎮○○○段上校栗埔小段地區包括反訴上訴人所有坐落同小段
      八十號地號土地旁之水路改道已逾百年之久，於七十五年反訴被上訴人購買同
      小段第八二地號、第八二之四地號土地後，即依取得土地之原狀耕作管理，絕
      無反訴上訴人所述擅自阻塞水路之情事，否則反訴上訴人與反訴被上訴人豈有
      近二十年來灌溉排水皆順暢無礙，何獨今日水路阻塞之理，又反訴被上訴人之
      果園平均低於反訴上訴人果園之高度，若果如反訴上訴人所言反訴被上訴人有
      阻止開挖排水溝之情事，則反訴被上訴人果園之積水當屬更深，所受損害更大
      於反訴上訴人果園之損害，惟此舉當不符反訴被上訴人之利益，此亦為原審所
      認定。
    (二)查於九十一年內政部土地測量局對九二一大地震土地重測後，得知反訴上訴人
      所盜挖之水溝確定全位於反訴被上訴人之土地上，是反訴被上訴人並未竊佔國
      有土地。縱於土地重測前，遭反訴上訴人誤認反訴被上訴人占用國有土地，惟
      依民法第九百四十條、九百四十四條、九百五十二條及九百六十條等相關規定
      ，在占有狀態未除去前，反訴被上訴人之占有仍受保護，是縱反訴被上訴人阻
      止反訴上訴人開挖水溝，亦純屬行使自力救濟權，而非侵權行為，此業經原審
      判決所認定。
    (三)否認反訴被上訴人有將水溝改道的事實，水溝改道是很久以前就改道，反訴被
      上訴人在七十幾年買土地之後，並沒有改變水溝現狀。
    (四)退步言之，縱採認反訴被上訴人之侵權行為為真，惟反訴上訴人之侵權行為損
      害賠償請求權亦已罹於時效而消滅。
參、本院依職權調閱臺灣台中地方法院檢察署九十一年度執他字第一一一二號卷（附
    該署八十九年度偵字第七九二六號卷、八十九年度偵續字第二四六號卷、本院九
    十年度豐簡字第四二一號刑事卷、九十年度豐簡上字第四０二號刑事卷）。
    理      由
一、上訴人（即原告、反訴被告、反訴被上訴人）起訴主張：被上訴人（即被告、反
    訴原告、反訴上訴人）於八十八年七月、同年九月、八十九年三月間因擅挖堀上
    訴人甲○○○所有坐落臺中縣東勢鎮○○○段上校栗埔小段八二之四地號土地、
    丙○○○所有坐落臺中縣東勢鎮○○○段上校栗埔小段八二地號土地之土地上田
    埂及灌溉水溝，並毀損上開二筆上訴人土地上之梨棚水泥柱及地鐵牛線，且使上
    訴人甲○○○之土地地貌受損及果樹死亡，上訴人丙○○○修復鐵線棚架受損部
    分須支出五萬元，上訴人甲○○○修復鐵線棚架受損部分須支出五萬元，重新整
    地及栽植果樹須支出十萬元（其後於上訴審擴張聲明主張所受損害及額外支出費
    用包括土地重整、果樹重種及損害期間零收成，關於上訴人丙○○○之部分計二
    十八萬六千九百九十元《淨收益為十二萬七千二百九十元，加上棚架設置費十五
    萬九千七百元》，關於上訴人甲○○○之部分計三十三萬零一百八十元《淨收益
    為十二萬七千九百八十元、棚架設置費十五萬六千四百元、梨苗栽種成本七千八
    百元及包括抽水馬達、管線、電費等引水費用共三萬八千元》），為此本於侵權
    行為損害賠償請求權，提起本件訴訟。被上訴人則以：被上訴人所有坐落臺中縣
    東勢鎮○○○段上校栗埔小段七九、八０、八一地號土地，於八十八年九月二十
    一日大地震後，因雨水無法渲洩而積水，被上訴人遂自行僱請挖土機挖出國有土
    地上之水溝內土石，並未挖堀上訴人土地，惟上訴人阻擋，未能繼續作業，之後
    大雨陸續來襲，原挖土機業已挖出土石之水溝旁道路，因地基鬆動而崩塌，上訴
    人所設置為鞏固棚架之地牛線若因此而斷裂，應係設置在國有土地上，遭天災所
    致，並非被上訴人之行為所造成，且縱上訴人所主張該部分之侵權行為有理由，
    依上訴人所陳被上訴人侵權行為損害之時間為八十九年間等情，上訴人之請求權
    亦已逾二年之時效等語置辯。
二、反訴上訴人（即反訴原告）起訴主張：反訴上訴人梨園內之果樹，因反訴被上訴
    人（即反訴被告）不法將原有自然水路阻塞及不法阻擋反訴上訴人、臺灣省農田
    水利會整修排水溝之行為，造成反訴上訴人梨園內之果樹枯死八十株，其價額達
    一百二十八萬元，而一年果樹之收成損失為四十六萬八千元，反訴上訴人就其中
    一部分請求反訴被上訴人賠償，為此本於侵權行為損害賠償請求權，求為判決如
    反訴上訴人訴之聲明等語。反訴被上訴人則以：至於反訴上訴人之果樹之所以死
    亡，係反訴上訴人自己之行為所造成，反訴被上訴人並未阻止被告清除水溝之障
    礙物，且水溝改道是很久以前就改道，反訴被上訴人在七十幾年買土地之後，並
    沒有改變水溝現狀，退步言之，縱採認反訴被上訴人之侵權行為為真，惟反訴上
    訴人之侵權行為損害賠償請求權亦已罹於時效而消滅等語置辯。
三、就本訴上訴部分：
  (一)按民法第一百八十四條第一項前段規定：「因故意或過失，不法侵害他人之權利
    者，負損害賠償責任。」而此一般侵權行為之成立，依學說及判例所示，須加害
    行為與損害間有相當因果關係存在為要件（最高法院二十三年上字第一０七號判
    例意旨參照）。另同法第一百九十七條第一項規定：「因侵權行為所生之損害賠
    償請求權，自請求權人知有損害及賠償義務人時起，二年間不行使而消滅。自有
    侵權行為時起，逾十年者亦同。」故關於侵權行為損害害賠償請求權之消滅時效
    ，應以請求權人知悉損害及賠償義務人時起算，非以知悉賠償義務人因侵權行為
    所構成之犯罪行為經檢察官起訴，或法院判決有罪為準（最高法院七十二年台上
    字第七三八號判例意旨參照）；而本條所謂「知有損害」，即知悉受有何項損害
    而言，至對於損害額則無認識之必要，故以後損額雖有變更，對於請求權消滅時
    效之進行並無影響（最高法院四十九年台上字第二六五二號判例意旨參照）。
  (二)本件經查上訴人係主張被上訴人分別於八十八年七月、八十八年九月、八十九年
    三月間多次盜挖上訴人黃朱鴦秀所有坐落同小段八二地號、上訴人甲○○○所有
    坐落同小段八二之四地號土地上之田埂及灌溉溝渠，將取得之砂石充填其地，不
    僅掘斷上訴人所設置之地牛鐵線，並因而致上訴人所有土地上之梨棚傾斜，併於
    八十九年十一月十五日以後陸續發生如地基鬆動，尤以九十一年春節間大雨來襲
    後為甚，造成坍塌阻擋水流，以致果樹泡水淹死等語，並據該事實，於九十一年
    十一月二十一日具狀向本院起訴請求被上訴人負侵權行為之損害賠償責任。然查
    上訴人就上開事實，曾於八十九年五月十日具狀向臺灣臺中地方法院檢察署對被
    上訴人提起刑事告訴（該署八十九年度偵字第七九二六號），其告訴狀載有：「
    被告（按即被上訴人）曾經於八十八年七月間及九二一地震後，連續三次乘告訴
    人等（按即上訴人二人）不在時，未經告訴人之同意，私僱怪手將告訴人等之私
    有農地、田埂、灌溉溝渠任意破壞，挖深數丈，致使告訴人之田埂梨棚傾倒，地
    牛鬆落，遭受嚴重損害‧‧‧數天之後，所深挖之溝渠被高峻之道基崩落塌陷阻
    斷水路，良田被水淹沒形成小潭，為水鄉澤國，農作物損害更難以估計」等語，
    上開民事起訴及刑事告訴之事實相同，顯見本件上訴人於八十九年五月十日提起
    刑事告訴之前，即已知悉被上訴人所為，並已造成其「地牛鐵線斷裂」、「梨棚
    傾倒」、「道基崩落阻斷水路淹水，農作物損害」等之損害，則自斯時起，上訴
    人應已知悉被上訴人即係其所稱之侵權行為人，且已知悉有損害發生，依法其侵
    權行為損害賠償請求權之時效，至遲應至其提出刑事告訴之時起算，然本件上訴
    人確遲至九十一年十一月二十一日始提起本件民事損害賠償訴訟，請求包括土地
    重整、果樹重種及損害期間零收成等損害費用，顯已逾上訴人二人知悉被上訴人
    之侵權行為及損害之時起二年之時效期間，故本件被上訴人抗辯上訴人之請求權
    罹於時效，自屬可採。從而，上訴人本於侵權行為損害賠償請求權，提起本件訴
    訟，即無理由，應予駁回。
  (三)上訴人雖又主張：因被上訴人之侵權行為所造成損害仍繼續發生，上訴人於八十
    九年間實無從知悉實際受損情形，自無法行使侵權行為損害賠償請求權，故消滅
    時效之起算應俟損害之程度底定知悉後即九十一年春節起算，且上訴人甲○○○
    請求重新整地及重種果苗之賠償金為十萬元，實際發生於九十一年春節大雨淹水
    所生地基鬆動之損害，從而，就此部分之損害賠償請求，並未罹於時效云云。然
    查，有關被上訴人所造成之損害既早已於八十九年五月之前發生，而上訴人所謂
    「八十九年間無從知悉實際受損情形」云云，無乃係實際損害額無法確知之問題
    ，然此一問題，並不妨礙時效之進行乙節，業如前述，故上訴人所稱本件時效應
    自九十一年春節起算云云，尚無足取。至於上訴人甲○○○復主張九十一年間春
    節大雨淹水發生基地鬆動，其受有損害（重新整地及重種果苗）云云，則因本件
    上訴人所主張八十九年五月之前所發生之損害（當時已發生道基崩落塌陷之損害
    ），與上訴人所提九十一年春節期間地基鬆動之損害，該二者有何不同，殊難判
    明，且上訴人亦未舉證證明該二損害範圍之不同何在，故本件是否如上訴人甲○
    ○○所稱於九十一年間曾發生基地鬆動之損害，尚有疑義；再者，本件上訴人所
    主張被上訴人盜挖田埂及灌溉溝渠之時間係分別於八十八年七月、八十八年九月
    、八十九年三月間，其與九十一年間春節期間相距已近二年，加以又逢大雨侵襲
    ，故就本件而言，尚難遽以認定上訴人所聲稱之地基鬆動，與被上訴人八十八年
    七月至八十九年三月間之行為，有相當因果關係存在；則上訴人主張因被上訴人
    八十八年間及八十九年三月間之侵權行為致生九十一年春節發生地基鬆動，導致
    果樹死亡之損害，尚屬不能證明；是故上訴人據以主張重新整地及重種果苗之十
    萬元賠償金云云，於法尚屬無據。
  (四)綜上所述，上訴人請求被上訴人賠償損害，即無理由。
四、就反訴上訴部分：
  (一)本件反訴被上訴人果園內確有梨棚傾倒、地牛線毀壞等情，已為反訴上訴人所不
    爭執，並經本院調閱臺灣台中地方法院檢察署九十一年度執他字第一一一二號卷
    （附該署八十九年度偵字第七九二六號卷、八十九年度偵續字第二四六號卷、本
    院九十年度豐簡字第四二一號刑事卷、九十年度豐簡上字第四０二號刑事卷）審
    閱無訛；而反訴上訴人於原審亦自陳：有在反訴被上訴人果園旁之國有土地內挖
    堀水溝，之後大雨陸續來襲，原挖土機業已挖出土石之水溝旁道路，因地基鬆動
    而崩塌，反訴被上訴人所設置為鞏固棚架之地牛線若因此而斷裂，應係設置在國
    有土地上，遭天災所致等語；由此可見，反訴被上訴人果園之地牛線及棚架確有
    受反訴上訴人之挖掘行為之影響，至少亦已發生地基因此而鬆動之情形。又本件
    反訴被上訴人之果園平均高度低於反訴上訴人之果園平均高度乙節，有附於上開
    偵查卷內相片可證，並經原審於九十二年二月十二日勘驗現場屬實，有勘驗筆錄
    在卷可按。
  (二)依上述現場情況，若水溝之歷來狀態係如反訴上訴人所主張之情形，則反訴被上
    訴人阻止反訴上訴人及其他相關單位除去水溝阻塞物，對同屬鄰接水溝之反訴被
    上訴人之果園，其積水當屬更深，其所受損害當更大於反訴上訴人果園所受損害
    。因此反訴被上訴人之行為，當非在阻止反訴上訴人除去水溝障礙物，依反訴被
    上訴人之利害關係，反訴被上訴人應係阻止反訴上訴人影響其利益之挖掘行為。
    雖然反訴被上訴人果園與鄰地存有界址爭執，反訴上訴人陳稱反訴被上訴人之地
    牛線設置國有土地內，惟縱使反訴上訴人所陳此部分情節屬實，反訴被上訴人亦
    係占有國有土地，在反訴被上訴人占有國有土地之占有狀態未依法被除去前，反
    訴被上訴人之占有狀態受法律之保護，依民法第九百六十二條之規定本得對於妨
    害其占有之行為，行使自力救濟權，反訴上訴人主張反訴被上訴人妨礙其挖掘水
    溝之行為構成侵權行為，並非可採。
  (三)另反訴上訴人主張反訴被上訴人於九二一地震前即將水道改道，八十八年九二一
    大地震後，大量雨水無法經由原自然水路通往河流，而陸路之排水溝又堆滿土石
    ，致大量雨水無法經經由排水溝排至河流，使反訴上訴人之土地積水，因認反訴
    被上訴人之改變水道行為，亦屬侵權行為云云。然查，反訴上訴人主張反訴被上
    訴人擅改水道一事，為反訴被上訴人所否認，又依反訴上訴人所述，反訴被上訴
    人更改水道行為之時間係發生於八十八年九二一地震以前，斯時縱有造成反訴上
    訴人之土地積水之損害，顯亦已罹於侵權行為二年之時效期間；況反訴上訴人之
    土地縱有積水發生，然係發生於九二一地震以後，則本件反訴上訴人所聲稱之土
    地積水亦極有可能係因地震過後地形地貌改變所導致，故本件尚難認定反訴上訴
    人所指述之反訴被上訴人之更改水道行為與反訴上訴人之土地積水間，有相當因
    果關係存在，亦即，反訴上訴人並無法證明反訴被上訴人此部分所為已該當一般
    侵權行為之要件而須負損害賠償之責。
  (四)本上所述，反訴上訴人請求反訴被上訴人應負侵權行為損害賠償責任，於法尚屬
    無據。
五、從而，本件上訴人請求被上訴人及反訴上訴人請求反訴被上訴人負侵權行為損害
    賠償責任，均於法不合，原審所為上訴人及反訴上訴人敗訴之判決，經核尚無不
    合，上訴及反訴上訴意旨指摘原判決不當，求予廢棄改判，為無理由，應予駁回
    。
七、本件上訴及反訴上訴均無理由，依民事訴訟法第四百三十六條之一第三項、第四
    百四十九條第一項、第七十八條，判決如主文。
中　　　華　　　民　　　國　　九十三　　年　　　一　　　月　　　五　　　日
                                    臺灣臺中地方法院民事第三庭
~B審判長法官　張瑞蘭
~B法　　　官　林慧貞
~B法　　　官　李悌愷
右為正本係照原本作成
不得上訴。
中　　　華　　　民　　　國　　九十三　　年　　　一　　　月　　　五　　　日
~B法院書記官　洪加芳
